【裁判字號】    89,台上,1557
【裁判日期】    890323
【裁判案由】    偽造文書
【裁判全文】
最高法院刑事判決                              八十九年度台上字第一五五七號
    上  訴  人  甲○○
右上訴人因施清富自訴偽造文書案件，不服台灣高等法院台中分院中華民國八十九年
一月十三日第二審判決（八十八年度上訴字第二二八五號，自訴案號：台灣台中地方
法院八十八年度自字第七○五號），提起上訴，本院判決如左：
    主  文
上訴駁回。
    理  由
按刑事訴訟法第三百七十七條規定，上訴於第三審法院，非以判決違背法令為理由，
不得為之。是提起第三審上訴，應以原判決違背法令為理由，係屬法定要件。如果上
訴理由狀並未依據卷內訴訟資料，具體指摘原判決不適用何種法則或如何適用不當，
或所指摘原判決違法情事，顯與法律規定得為第三審上訴理由之違法情形，不相適合
時，均應認其上訴為違背法律上之程式，予以駁回。本件原判決綜合調查證據之結果
，認上訴人甲○○連續並牽連犯有刑法第二百十六條第二百二十條第一項第二百十條
行使偽造私文書，足以生損害於他人罪，及同法第三百三十九條第一項詐欺取財罪（
此部分復有想像競合犯關係）之事實，因而撤銷第一審之科刑判決，改判仍依牽連犯
及想像競合犯關係，從一重之前罪處斷，量處有期徒刑伍月，已詳認定犯罪事實之
依據及憑以認定之理由，並對上訴人否認犯罪之辯詞，如何不足採信，均已依據卷內
資料予以指駁及說明，從形式上觀察，原判決並無違背法令情形。上訴意旨謂：上訴
人召募之民間互助會，會員自始即為十一人，證人黃介生、賴豐銘原要參加，嗣卻食
言，未繳會款在先，又偽證不知互助會之情於後，意欲陷害上訴人。而上訴人因經營
之公司，臨時發生財務困難始停止標會，停會後即未收取死會會款，可見本件為民事
糾紛，原判決仍論處上訴人罪刑，顯有未當等語，係就原判決已詳為論斷與說明之事
項，再為事實上之爭執，殊非適法之第三審上訴理由。又原判決已就上訴人先後冒用
賴豐銘、黃介生名義，各以新台幣（下同）四千五百元、五千二百元之標息詐標會款
，於事實欄明白認定，詳細記載。則原判決未審認自訴人施清富究受損若干﹖上訴人
計詐欺多少，均不影響上訴人成罪，自難認原判決有事實不明之違法。此外，上訴人
徒憑己意，對原審職權之適法行使及原判決理由已詳為論斷之事項，任意爭辯，顯與
法定上訴第三審之形式要件不符，其上訴違背法律上之程式，應予駁回。
據上論結，應依刑事訴訟法第三百九十五條前段，判決如主文。
中      華      民      國    八十九    年      三      月    二十三    日
                              最高法院刑事第七庭
                                  審判長法官  謝  家  鶴
                                        法官  洪  文  章
                                        法官  花  滿  堂
                                        法官  陳  世  淙
                                        法官  洪  佳  濱
      右正本證明與原本無異
                                              書  記  官
中      華      民      國    八十九    年      四      月      十      日


司法院資訊處製作；財團法人民間司法改革基金會備份。
